臺灣桃園地方法院刑事判決　　　　　　　94年度訴字第1324號
公　訴　人　臺灣桃園地方法院檢察署檢察官
被　　　告　甲○○
上列被告因違反毒品危害防制條例案件，經檢察官提起公訴（94
年度毒偵字第1035號），被告為有罪之陳述，本院裁定由受命法
官獨任進行簡式審判，茲判決如下︰
    主  文
甲○○施用第一級毒品，處有期徒刑玖月。扣案之第一級毒品海
洛因壹包（淨重零點壹伍公克，連同包裝之塑膠袋壹個）沒收銷
毀之。
    事  實
一、甲○○前於八十九年間因施用毒品案件，經本院於八十九年
    十月三日，以八十九年度毒聲字第六一六二號裁定觀察、勒
    戒，經觀察、勒戒後，認無繼續施用毒品之傾向，於八十九
    年十二月二十七日觀察、勒戒執行完畢釋放出監，並經臺灣
    桃園地方法院檢察署檢察官於八十九年十二月二十六日，以
    八十九年度毒偵字第二二九七號不起訴處分確定。又於九十
    三年間因竊盜案件，經本院判處有期徒刑六月確定；復於九
    十三年間因毀損案件，經本院判處有期徒刑五月確定；上開
    有期徒刑六月、五月，經本院裁定定其應執行刑為有期徒刑
    十月；再於九十四年間因竊盜案件，經本院判處有期徒刑四
    月確定；上開有期徒刑四月與上開應執行刑有期徒刑十月接
    續執行，現仍在行中。
二、甲○○猶不知悔改，明知毒品海洛因、甲基安非他命分屬毒
    品危害防制條例規定禁止持有、施用之第一級毒品（下簡稱
    ：海洛因）、第二級毒品（下簡稱：安非他命），竟基於施
    用海洛因、安非他命之犯意，於九十四年一月十九日十五時
    許，在其位於桃園縣中壢市○○里○○鄰○○街三三號住處
    內，同時施用海洛因及安非他命一次。
三、嗣為警於九十四年一月十九日十七時四十分許，在桃園縣中
    壢市○○里○○街二四號前為警查獲，並當場扣得海洛因一
    包（淨重零點一五公克，包裝重零點一八公克）。
四、案經桃園縣政府警察局大園分局報請臺灣桃園地方法院檢察
    署檢察官偵查起訴。
    理  由
一、被告於本院審理時對於在上開時、地，同時施用海洛因、安
    非他命一次之事實坦承不諱，被告於九十四年一月二十日十
    一時許經警採尿送臺灣尖端先進生技醫藥股份有限公司以酵
    素免疫分析法初步篩檢，再以極精密之氣相層析質譜儀分析
    法（ＧＣ＼ＭＳ）確認，尿中檢出嗎啡（海洛因屬嗎啡類毒
    品）及安非他命、甲基安非他命成分，此有被採尿人姓名編
    號對照表、臺灣尖端先進生技醫藥股份有限公司濫用藥物檢
    驗報告各一份可憑。按以免疫分法鑑驗時，當其他藥物與安
    非他命（或嗎啡類毒品）化學結構相近才可能引起偽陽性反
    應。檢體再經氣相層析質譜儀確認，可將免疫分析法所造成
    之偽陽性結果排除，不致產生安非他命（或嗎啡類毒品）偽
    陽性反應，此先後經行政院衛生署管制藥品管理局九十年一
    月二十日管檢字第九一０九一號及九十年八月十六日管檢字
    第九六九四六號分別函述甚明，被告之尿液經初驗及複驗，
    已足認其尿中確有嗎啡類及安非他命類毒品之陽性反應。參
    以服用海洛因後，二十四小時內約有服用量百分之八十排泄
    於尿液中，其於尿液中可檢出之最長時限，受施用劑量、施
    用方式、個人體質及其代謝情況等因素影響，一般可檢出之
    最長時限，為服用後二至四天，有行政院衛生署管制藥品管
    理局九十一年十月二十一日管檢字第一一ＯＯ二號函敘甚明
    。而安非他命經口服投與後，約百分之七十於二十四小時內
    自尿中排出，約百分之九十於九十六小時內自尿中排出，由
    於目前國內尿液中安非他命之檢驗僅為鑑定其是否呈陽性反
    應而未定其含量，且安非他命成分之檢出與其投與方式，投
    與量、個人體質、採尿時間與檢測儀器之精密度等諸多因素
    有關，因此僅憑尿液中呈安非他命陽性反應，並無法確實推
    算吸食時間距採集時間之長短，惟依上述資料推斷，最長可
    能不會超過四日（九十六小時）等情，亦經行政院衛生署藥
    物食品檢驗局八十一年二月八日藥檢壹字第一一五六號函
    敘明斯旨明確。再扣案之白色粉末一包（淨重零點一五公克
    ）經送鑑驗，含第一級毒品海洛因成分，有法務部調查局鑑
    定通知書一紙在卷，足認被告自白其有於上開時、地，施用
    海洛因、安非他命一次等情與事實相符。
二、被告於本院審理時供稱：我是於上開時、地將海洛因、安非
    他命加在一起同時施用，這種施用方式比較不會難過且同時
    有提神之作用，是朋友教我可以一起施用，我才把二種毒品
    加在一起施用等語，參以法務部調查局九十一年六月二十八
    日調科壹字第０九一００四二五一一０號函所稱：「海洛因
    及安非他命之吸食方式，依施用者之使用習慣而有所不同，
    並無一定模式可循。依本局以往鑑定之經驗，確曾於毒品證
    物及吸食工具等之檢驗發現前二者毒品摻雜之案例，故研判
    應有施用者將二者同置於吸食器內施用之可能，˙˙˙依據
    文獻之記載，海洛因之熔點約為攝氏一百七十度。甲基安非
    他命之熔點約為攝氏一百七十二度至一百七十四度（即熔點
    相近）」等語，且遍觀全卷，並無足以證明被告係分別施用
    海洛因及安非他命之證據，即應為有利於被告之認定，是本
    於被告上開之自白、證明被告上開尿液有嗎啡及安非他命陽
    性反應之檢驗報告及上開函釋結論，應認被告係於上開時、
    地，同時施用海洛因、安非他命一次無誤。
三、被告前因施用毒品案件，經本院於八十九年十月三日，以八
    十九年度毒聲字第六一六二號裁定觀察、勒戒，經觀察、勒
    戒後，認無繼續施用毒品之傾向，於八十九年十二月二十七
    日觀察、勒戒執行完畢釋放出監，並經臺灣桃園地方法院檢
    察署檢察官於八十九年十二月二十六日，以八十九年度毒偵
    字第二二九七號為不起訴處分確定，有臺灣桃園地方法院檢
    察署刑案資料查註紀錄表、臺灣高等法院被告前案紀錄表各
    一份在卷足憑。依上開說明，被告係於觀察、勒戒執行完畢
    經釋放後，五年內再犯本件施用海洛因、安非他命罪，檢察
    官予以起訴，即無不合。本件事證已經明確，被告犯行堪予
    認定。
四、核被告所為，係犯毒品危害防制條例第十條第一項之施用第
    一級毒品罪、同條例第十條第二項之施用第二級毒品罪。被
    告施用海洛因、安非他命前之持有海洛因、安非他命之低度
    行為，各為高度之施用行為所吸收，均不另論罪。被告一行
    為同時施用海洛因、安非他命，同時觸犯上開二罪名，為想
    像競合犯，應依刑法第五十五條規定，從一重依施用第一級
    毒品罪處斷。爰審酌被告有事實欄一所載之觀察、勒戒及因
    毀損、竊盜等經判處有徒刑之前科，其中有期徒刑部分，現
    仍在執行中，雖不構成累犯，然又犯本件施用第一級毒品、
    第二級毒品罪，惡性較重，且素行不佳，惟念其僅同時施用
    海洛因及安非他命一次，數量亦少，所犯屬自殘行為，犯後
    為前開自白，甚有悔意等一切情狀，量處如主文所示之刑以
    示懲儆。扣案之白粉一包（淨重零點一五公克，包裝重零點
    一八公克），經法務部調查局鑑定含第一級毒品海洛英成分
    ，有法務部調查局鑑定通知書一紙可參，又係本件供被告施
    用毒品之用，業據被告審理時供明，應依毒品危害防制條例
    第十八條第一項前段規定，諭知沒收銷燬。另直接包裹上開
    海洛因之透明塑膠袋一個（重零點一八公克），因直接包裝
    上開海洛因而與之密切接觸，與海洛因已不可析離，與上開
    海洛因一併沒收，一併敘明。
五、被告於準備程序中，就被訴事實為有罪之陳述，是本件合於
    刑事訴訟法第二百七十三條之一第一項之要件，經本院裁定
    由受命法官獨任進行簡式審判程序，併於敘明。
據上論斷，應依刑事訴訟法第二百七十三條之一第一項、第二百
九十九條第一項前段，毒品危害防制條例第十條第一項、第二項
、第十八條第一項前段，刑法第十一條前段、第五十五條，判決
如主文。
本案經檢察官徐文豪到庭執行職務。
中     華      民     國    94    年   9   月   14    日
                            臺灣桃園地方法院刑事第三庭
                                      法  官  尹  良
上正本證明與原本無異。
如不服本判決，應於判決送達後十日內向本院提出上訴狀 (應附
繕本)， 上訴於臺灣高等法院。
                                      書記官  廖宜政
中　　華　　民　　國　　94　　年　　9 　　月　　14　　日
附論罪科刑法條：
毒品危害防制條例第十條
施用第一級毒品者，處六月以上五年以下有期徒刑。
施用第二級毒品者，處三年以下有期徒刑。
